臺灣士林地方法院刑事判決　　　　　　　 96年度訴字第814號
公　訴　人　臺灣士林地方法院檢察署檢察官
被　　　告　甲○○
上列被告因妨害自由案件，經檢察官提起公訴（96年度偵字第11
98號），被告為有罪之陳述，本院合議庭裁定改行簡式審判程序
，並判決如下：
    主  文
甲○○犯剝奪他人行動自由罪，處有期徒刑陸月，如易科罰金以
新臺幣壹仟元折算壹日，減為有期徒刑參月，如易科罰金以新臺
幣壹仟元折算壹日。
    事  實
一、甲○○和乙○○為夫妻（嗣於民國95年12月28日離婚），二
    人屬家庭暴力防治法第3 條第1 款所規定之家庭成員，甲○
    ○因對乙○○實施家暴行為，前經乙○○向臺灣板橋地方法
    院聲請於95年11月17日核發95年度暫家護字第858 號民事暫
    時保護令，裁定甲○○不得直接或間接對乙○○實施身體上
    或精神上不法侵害之行為，亦不得直接或間接對於乙○○為
    騷擾之聯絡行為。詎甲○○明知前開保護令之內容，竟基於
    違反上開暫時保護令之犯意，於95年12月14日下午2 時許，
    尚在上開暫時保護令效力存續期間內，在臺北市大同區○○
    ○路與酒泉街口處，未經乙○○同意，強拉乙○○至其所駕
    駛之自用小客車內，以此方法剝奪乙○○行動自由，隨後將
    乙○○載往臺北市○○區○○路4 段臨時夜市，途中甲○○
    因與乙○○發生爭執，竟徒手毆打乙○○頭部，嗣於同日下
    午2 時18分許，甲○○駕車至臺北市○○區○○路4 段臨時
    夜市停車場入口處停車時，乙○○趁機下車逃離，甲○○竟
    承前違反上開暫時保護令之犯意，再將乙○○強行拉回車上
    ，並徒手毆打乙○○頭部，致乙○○受有頭面部多處紅腫之
    傷害（傷害部分業經撤回告訴），以此方式對乙○○實施身
    體及精神上不法之侵害而違反前開暫時保護令之規定。
二、案經臺北市政府警察局大同分局報請臺灣士林地方法院檢察
    署檢察官偵查起訴。
    理  由
一、前揭犯罪事實，業據被告甲○○於本院準備程序及審理時供
    認不諱（見本院96年9 月21日準備程序筆錄及審判筆錄），
    核與被害人即證人乙○○於警詢時指訴及偵查中證述情節相
    符（見偵卷第8 至16頁、第45至46頁、第58至59頁），復有
    臺灣板橋地方法院95年度暫家護字第858 號民事暫時保護令
    及95年度家護字第第1233號民事通常保護令、財團法人新光
    吳火獅紀念醫院受理家庭暴力事件驗傷診斷書各一紙、監視
    錄影光碟片一片在卷可資佐證，足徵被告自白與事實相符。
    本件事證明確，被告犯行堪以認定。
二、被告與乙○○為夫妻（嗣於95年12月28日離婚），二人有家
    庭暴力防治法第3 條第1 款所規定之家庭成員關係。核被告
    所為，係犯刑法第302 條第1 項之剝奪行動自由罪及家庭暴
    力防治法第61條第1 款禁止實施家庭暴力之違反保護令罪，
    其以一行為觸犯數罪名，為想像競合犯，應依刑法第55條之
    規定從一重之剝奪行動自由罪。爰審酌被告明知有保護令存
    在，仍於眾目睽睽之下，將其妻強拉上車並毆打，嚴重藐視
    國家法令及他人權益，惡性非輕，惟念被害人已撤回傷害告
    訴及被告犯罪後供認犯行之態度等一切情狀，量處如主文所
    示之刑，並諭知易科罰金之折算標準。又被告犯罪時間在96
    年4 月24日以前，合於中華民國九十六年罪犯減刑條例之減
    刑要件，所犯剝奪行動自由罪，依該條例規定減刑如主文所
    示。
據上論斷，應依刑事訴訟法第299 條第1 項前段、第273 條之1
第1 項，刑法第302 條第1 項、第41條第1 項前段、第55條，家
庭暴力防治法第61條第1 款，刑法施行法第1 條之1 ，中華民國
九十六年罪犯減刑條例第2 條第1 項第3 款、第7 條，判決如主
文。
本案經檢察官高俊申到庭執行職務。
中　　華　　民　　國　　96　　年　　10　　月　　17　　日
                  刑事第六庭法　官  周明鴻
以上正本證明與原本無異。
如不服本判決應於判決送達後10日內向本院提出上訴狀，其未敘
述上訴之理由者並得於提起上訴後20日內向本院補提理由書 (均
須按他造當事人之人數附繕本)。
                            書記官  丁梅芬
中　　華　　民　　國　　96　　年　　10　　月　　22　　日
附錄本案論罪科刑法條之依據：
中華民國刑法第302條第1 項
（剝奪他人行動自由罪）
私行拘禁或以其他非法方法，剝奪人之行動自由者，處 5 年以下
有期徒刑、拘役或 3 百元以下罰金。
